# 应收账款按组合计提减值

提问人：cpab 时间：2018-05-05 00:22:33
存货期末余额中的建造合同形成的已完工未结算资产的，该部分的核算内容包含两部分内容，分别为： （ 1 ）项目在建设过程中，累计发生的成本+累计确认的毛利-累计办理的工程结算的金额。 （ 2 ）项目建设完成已将项目移交给业主，但由于项目未办理决算或工程变更需要业主的上级单位审批，现审批正在办理中等原因，工程结算未全部办完，项目累计发生的成本+累计确认的毛利-累计办理的工程结算的金额。 请教： 对于项目已完成已移交给业主的，现监管部门要求把项目累计发生的成本+累计确认的毛利-累计办理的工程结算的金额，转入应收账款，计提减值。 对于此类应收账款，是否可单独确认一个账龄组合，按不同的账龄期间，对应相应的坏账计提比例。 我的疑问是对于同一业主单位，由于同时有数个工程项目，应收账款的余额，归属于两个账龄组合，且相同账龄，由于组合不同，坏账计提的比例不同，这样可以吗？ 我觉得可以，理由：由于组合测试是基于历史经验和其他相关信息确定的某一信用风险组合内所有应收款项整体发生坏账损失的概率和最可能金额。对于已完工交付给业主的工程，由于受工程决算的时间较长或上级审批的时间较长的限制，需要等待较长时间，账龄容易出现较长的情况，其与正在建设中的已办理结算挂出应收账款的账龄的特征不同。 我的理解对吗？

回答人：chenyiwei
这种情况下，对已完工项目不应继续在存货中挂账，转入应收账款是恰当的。但此类应收账款尚未经过甲方确认或者尚未到预定结算时间，因此应当单独作为一项组合，采用个别认定法计提坏账准备，例如仅对与甲方有纠纷或者甲方支付能力已出现明显恶化的项目计提准备。

提问人：cpab 时间：2018-05-05 09:36:19
由于已完工交付给业主，但没有办理完工程结算的项目有些多，用个别计提法对未来可办理结算及可收回的金额逐一判断，难以获得有说服力的支持资料，现想用会计政策的形式明确，对此类按账龄计提减值，但面临着对同一业主单位，应收账款归入不同的账龄组合，计提坏账的比例不同，对于已完工交付给业主，未办理完工程结算应收账款的账龄，由于考虑到需要等待工程决算或需上级审批等原因，相同账龄计提坏账的比例略低些。 现在在犹豫对同一个业主单位，相同的账龄但计提坏账准备的比例不同，可行吗？我觉得可行，理由同上。不知我的理解对不对，谢谢！

回答人：chenyiwei
总还是有些逻辑矛盾。

提问人：MPACC10 时间：2019-04-24 11:44:23
请教陈老师：
背景：甲公司应收账款会计政策--单项金额重大并单项计提坏账准备的应收款项
甲公司单项金额重大的认定标准如下：单项金额重大的判断依据或金额标准 占应收款项账面余额 10%以上的款项单项金额重大并单项计提坏账准备的计提方法单独进行减值测试，根据其未来现金流量现值低于其账面价值的差额计提坏账准备。
不重大的其他应收账款采用信用风险组合账龄分析计提坏账准备。
实际情况如下; 1.甲有一个子公司A属于处置组放在持有待售资产里面，将该A列报为处置组，这个处置中有应收账款账面余额总计 120 元
2.除这个A处置组外甲公司合并报表中应收账款账面余额总计 200 元，其中这 200 中应收账款第一名是 30 元（假设该 30 系单次业务形成的应收账款）.
疑问：请问上面 30 元是应作为单项金额重大的应收账款进行减值测试（30/200）还是参照信用风险组合测试(30/(200+120))? 谢谢！
持有待售准则第十五条 企业在资产负债表日重新计量持有待售的处置 组时，应当首先按照相关会计准则规定计量处置组中不适用本准 则计量规定的资产和负债的账面价值，然后按照本准则第十三条 的规定进行会计处理。

回答人：chenyiwei
不建议过于机械地理解和执行坏账标准，必要时适当扩大个别认定法适用范围可能是合理的。